【裁判字號】    92,聲再,190
【裁判日期】    920527
【裁判案由】    聲請再審
【裁判全文】
臺灣高等法院刑事裁定                            九十二年度聲再字第一九○號
    再審聲請人
    即受判決人  甲○○
右聲請人因違反著作權法等案件，對於本院中華民國九十二年二月二十七日第二審確
定判決（九十一年度上易字第三一三三號）聲請再審，本院裁定如左：
    主  文
再審之聲請駁回。
    理  由
一、聲請意旨略以：(一)告訴人協和國際多媒體股份有限公司所提出派拉蒙影片公司等
    出具之授權書，其授權書本身及內容有諸多可疑處，相同之協和公司告訴案件，
    臺灣嘉義地方法院九十二年度易字第一九○號刑事判決認定：「告訴人協和國際
    多媒體股份有限公司於警訊時所提出之派拉蒙公司於二○○一年三月二十二日出
    具之授權書所載授權範圍與派拉蒙公司於二○○一年八月二十日提出之授權書所
    載授權範圍內容不同，告訴人是否確享有翻譯權即屬有疑；依告訴代理人所稱告
    訴人公司與派拉蒙公司之授權方式乃一樣權利算付一項的錢之方式，並非概括授
    權，自不得僅因協和公司取得銷售、發行之權利即認其已取得中文版之銷售、重
    製、發行權，另觀協和公司與派拉蒙公司於二○○一年三月二十二日所簽定之合
    約，所取得之授權僅銷售、發行及重製之三項權利，項目非多，豈有漏載之理，
    且告訴代理人遲未予提出足以證明契約漏載之證據，顯見告訴代理人所稱契約漏
    載一情無足採，無任何證據足資證明協和公司於九十年五月七日之前即曾取得中
    文版之發行、重製權，被告於九十年一月間至同年五月七日縱曾出租中文字幕匣
    與不特定之人，告訴人協和公司即難認為被害人，是其告訴難認合法，自應為不
    受理之諭知」，派拉蒙公司出具予協和公司之授權書內容前後不同，顯不符常理
    ，原確定判決認定協和公司為著作財產權人，顯有違失偏頗及不公不妥處；(二)同
    屬協和公司與本案相同之真品著作權法案件，即臺灣高等法院九十二年度上易字
    第三八二號刑事判決被告無罪，與本案相反結果，凸顯本案之判決有疏忽及違背
    法令之處。另同屬真品與本案相同之案件屬無罪如：最高法院八十九年度台上字
    第三四三一號、八十九年度台非字第三三七號、臺灣高等法院八十九年度上易字
    第六三七號、八十九年度上易字第六三二號、九十年度上易字第二八九六號、臺
    灣高等法院高雄分院八十九年度上訴字第一八二四號、九十一年度上易字第四三
    五號等案件，原判決不顧聲請人就同一事實早已有無罪判決，且既有法官認定未
    侵害著作權，就同一事實之行為自不應再受相反認定，原確定判決實有理由不完
    備之違背法令之處；(三)僅經原著作權人授權利用之專屬被授權人，法理上仍非為
    原著作權人之地位，專屬被授權人對真品著作物之持有者提出告訴時，告訴權是
    否合法，即有疑問；(四)原判決所認定犯罪事實之證據及理由，有違背法令事由，
    破壞著作權利人與購買者第一次銷售原則之法律平衡點，與法源法理不合云云，
    為聲請人之利益爰依法聲請再審。
二、按有罪之判決確定後，為受判決人之利益聲請再審，必其聲請之理由合於刑事訴
    訟法第四百二十條第一項所定情形之一或第四百二十一條有足生影響於判決之重
    要證據漏未審酌者，始准許之。依最高法院三十三年台字第七○號判例意旨認：
    按確實之新證據，固非以絕對不須經過調查程序為條件，然必須可認為確實足以
    動搖原確定判決，而為受判決人有利之判決者為限。經查：原確定判決理由中已
    就本案著作財產權之歸屬及告訴合法性等之認定加以詳細說明；且已就聲請人所
    主張事項調查，並就相關證人張景霈、蔡孟達等人證詞之採駁，敘明於原判決理
    由欄，復依該等證人之證言而認扣案ＤＶＤ光碟影片係證人張景霈等「供輸入者
    個人非散布之利用」自國外合法經銷商購回自行觀賞，經觀賞後認無收藏價值者
    賣給被告甲○○換取點數供租片使用，再依勘驗扣案之ＤＶＤ光碟影片分別於影
    音光碟片上或於外包裝封面或播放時內文等處表示該等ＤＶＤ光碟影片限於「家
    庭使用」之英文文意，而認定被告對於購自張景霈、蔡孟達等人之扣案ＤＶＤ光
    碟影片並無合法之出租權利；並據以認定被告犯有著作權法第九十二條之罪，原
    確定判決就被告辯解、證據之採駁，均已詳細敘明。另按外國法院之判決對於我
    國法院審理之案件並無拘束力，縱有不同判決，亦不能謂我國法院判決違誤，是
    尚不能僅憑聲請人所引美國最高法院相關判決之見解，即逕認原確定判決有所違
    誤。本件聲請人所持聲請再審之理由，尚非有顯然可認為足以動搖原有罪確定判
    決，即並不符合前揭最高法院判例意旨之「顯然性」要件。
三、又按刑事訴訟法第四百二十條第一項第四款規定：「原判決所憑之通常法院或特
    別法院之裁判已經確定裁判變更者」，係指「原判決所憑之法院裁判」及「已經
    確定裁判變更者」為要件，查聲請人聲請書內所列之相關判決，均非原確定判決
    曾援引或所憑供該判決之依據，自不符上開聲請再審理由之要件，聲請人據以聲
    請再審，即有未合。
四、查有罪之判決確定後，為受判決人之利益聲請再審，必其聲請之理由合於刑事訴
    訟法第四百二十條第一項所定情形之一及第四百二十一條有足以影響於判決之重
    要證據漏未審酌者，始准許之，綜上所述，本件聲請人所舉聲請再審之理由，核
    與上引法條所定無一相符，本件聲請人聲請再審，為無理由，應予駁回。
據上論斷，應依刑事訴訟法第四百三十四條第一項裁定如主文。
中      華      民      國    九十二    年      五      月    二十七    日
                              台灣高等法院刑事第二十庭
                                  審判長法  官  葉  麗  霞
                                        法  官  李  錦  樑
                                        法  官  李  春  地
右正本證明與原本無異。
不得抗告。
                                        書記官  柳  秋  月
中      華      民      國    九十二    年      五      月    二十九    日


司法院資訊處製作；財團法人民間司法改革基金會備份。
